【裁判字號】    97,上訴,168
【裁判日期】    970611
【裁判案由】    偽造文書
【裁判全文】
臺灣高等法院臺中分院刑事判決         97年度上訴字第168號
上  訴  人
即  被  告  戊○○
                      弄12號.
上列上訴人因偽造文書案件，不服臺灣彰化地方法院96年度訴字
第1259號中華民國96年11月23日第一審判決（起訴案號：臺灣彰
化地方法院檢察署96年度偵緝字第320號），提起上訴，本院判
決如下：
    主  文
原判決關於如附表一編號1、2及附表二編號1至5所示之罪及定應
執行刑部分均撤銷。
上開撤銷部分，戊○○連續行使偽造私文書，足以生損害於他人
，處有期徒刑月，如易科罰金，以銀元佰元即臺幣玖佰元折
算壹日；減為有期徒刑壹月又拾伍日，如易科罰金，以銀元佰
元即新臺幣玖佰元折算壹日。如附表二編號1至5所示之信用卡簽
帳單商店存根聯上偽簽「甲○○」之署押各壹枚（共伍枚）沒收
。
其餘上訴駁回（即如附表一編號3至15部分）。
前開撤銷改判部分與上訴駁回部分，所處之主刑應執行有期徒刑
拾月，如易科罰金，以銀元佰元即新臺幣玖佰元折算壹日。
      犯罪事實
一、戊○○曾有偽造文書、妨害風化等前科（尚未構成累犯），
    猶不知悔改；緣戊○○自民國（下同）93年3月間起即與甲○○同居於甲○○所經營，位於彰化縣彰化市○○路○段517
    號之如仙美容護膚坊。嗣甲○○於94年12月13日因案入獄服
    刑，前開美容護膚坊則委由戊○○繼續經營，惟因該美容護
    膚坊經營不善，需要資金周轉，戊○○即趁至監獄探視甲○○時，屢次向甲○○表示前開美容護膚坊欠資金周轉，迨至
    95年5月22日戊○○再度至監獄探視甲○○時，甲○○始表
    示同意戊○○使用其置放在前開同居處，並已委託戊○○保
    管其所有以陳宥佃（即甲○○之子）為名義人所開設之臺灣
    郵政股份有限公司頭份尖山郵局帳戶提款卡（局號0000000
    號、帳號007****號，詳卷，下稱系爭提款卡），同時將系
    爭提款卡之密碼告知戊○○；戊○○於取得甲○○同意後，
    即於如附表一編號1、2所示之時間，利用銀行櫃員機（即自
    動付款設備），分別提領如附表一編號1、2所示之金額花用
    ；嗣甲○○乃反悔不再同意戊○○使用系爭提款卡，隨即寫
    信告知其弟媳乙○○轉知戊○○，乙○○則回信予甲○○表
    示，此事應由甲○○當面告知戊○○，嗣至95年6月19日戊○○與乙○○2人乃諧同前往監獄探視甲○○，甲○○即當
    面分別向戊○○、乙○○表示，不再同意戊○○使用系爭提
    款卡，並請戊○○將系爭提款卡連同甲○○先前委託戊○○
    保管其所有之中國信託商業銀行信用卡（卡號：0000000000
    00** **，詳卷，下稱系爭信用卡）等物，一併交予乙○○
    收執保管（按會面時係以電話分別為交談，並非3人面對面
    交談）等語；詎戊○○竟未遵照甲○○之指示，將系爭提款
    卡及信用卡一併交予乙○○收執保管，並基於意圖為自己不
    法之所有及以變易持有為所有之犯意，同時將系爭提款卡及
    信用卡一併予以侵占入己，並分別為如下犯行：
（一）戊○○將系爭提款卡占入己後，分別基於以不正方法由自
      動付款設備取財之犯意，於如附表一編號3至15所示之時
      間，持系爭提款卡，至不詳地點之銀行櫃員機（即自動付
      款設備）輸入密碼，使自動付款設備對真正持卡人之識別
      陷於錯誤，而由自動付款設備領取如附表一編號3至15所
      示之現金，總計依此不正方法提領得現金共計新臺幣（下
      同）255,000元。
（二）戊○○將系爭信用卡侵占入己後，復基於偽造私文書復持
      以行使及詐欺取財之概括犯意，自95年6月22日起至同年6
      月30日止，於如附表二編號1至5所示之時間、地點，持該
      信用卡向如附表二編號1至5所示之特約商店刷卡消費，並
      均在信用卡簽帳單上，偽造「甲○○」之署名，表示其為
      名義持卡人確認交易標的及金額，及向中國信託商業銀行
      請求撥付消費款項予特約商店之意，並作為特約商店經由
      信用卡收單機構向中國信託商業銀行請款之用，而偽造各
      該信用卡簽帳單，並將偽造完成簽帳單之商店存根聯，交
      付予如附表二編號1至5所示之特約商店之店員以行使之，
      致如附表二編號1至5所示之各特約商店店員陷於錯誤而交
      付財物，總共簽帳之金額為6,798元，足生損害於甲○○
      、如附表二編號1至5所示之特約商店及中國信託商業銀行
      （另有關原審判決如附表二編號6至34所示之犯行，及有
      關侵占卡拉OK等物犯行部分，業經戊○○於本院審理中撤
      回上訴，均已告確定）。
二、案經甲○○訴由臺灣彰化地方法院檢察署檢察官偵查起訴。
    理    由
一、程序方面：
（一）有關證據能力部分：按被告以外之人於偵查中向檢察官所
      為陳述，除顯有不可信之情況者外，得為證據，同法第15
      9條之1第2項定有明文。本案所引用之告訴人即證人甲○○及證人乙○○於96年6月5日在偵查中以證人身分具結後
      ，向檢察官所為之陳述，被告及檢察官於原審及本院審理
      時，均未提及或釋明上開證述有何顯不可信之情況，自具
      有證據能力，先予敘明。
（二）被告戊○○雖於本院審理中雖就如附表二編號1至5所示之
      犯行一併撤回上訴；惟查，檢察官起訴被告戊○○所涉犯
      如附表一編號1、2及附表二編號1至五所示暨侵占金融卡
      、信用卡之罪間，認為有裁判上一罪（連續犯、牽連犯）
      之關係，應從一重處斷。而原審判決亦認定前開之罪間，
      有裁判上一罪之關係，應從一重之行使偽造私文書處斷；
      因此，如附表一編號1、2及附表二編號1至5所示之罪間，
      既有裁判上一罪之關係存在，則此部分依法應一併為裁判
      ，不得割裂分別予以裁判，故被告雖於本院審理中撤回如
      附表二編號1至5所示之罪之上訴，依前開說明，其撤回上
      訴於法尚有未合，本院仍應就如附表二編號1至5所示之犯
      罪事實與如附表一編號1、2所示之犯罪事實，一併予以審
      理。
二、認定犯罪事實所憑之證據及理由：
（一）上揭如附表二編號1至5所示之犯罪事實，業據上訴人即被
      告戊○○（下稱被告）於原審及本院審理中均坦承不諱，
      核與告訴人即證人甲○○於偵查及本院審理中證述之情形
      相符，復有甲○○所有中國信託商業銀行信用卡7月份之
      消費明細暨收費收執表、簽帳單影本4紙（即如附表二編
      號1、2、4、5部分）等附卷可憑，足徵被告前揭自白與事
      實相符，而堪予採信。
（二）訊據被告則否認有如附表一編號3至15所示之犯行，並辯
      稱：系爭提款卡之密碼，係在伊入監探視甲○○時，由甲○○主動告知伊的，因此，被告使用系爭提款卡是經過甲○○同意的，伊並非擅自持系爭提款卡為領款；又甲○○
      入監執行前拜託伊看管、經營「如仙美容護膚坊」，因該
      護膚坊需資金周轉，所以甲○○才同意伊使用系爭提款卡
      ，伊將從系爭提款卡所領得之款項做為以下之支付：(1)「
      如仙美容護膚坊」小姐丁○○之警察局交保金12000元；
      (2)被告在地檢署之交保金5萬元；(3)甲○○參加乙○○所
      召集之互助會，其中95年5、6月份之會款每月各為2萬元
      ，共4萬元；(4)於95年5、6月份共支付甲○○之女兒陳怡
      辰零用金共1萬元；(5)支付95年5、6、7月份甲○○住家大
      樓之管理費，每月7000元，共21000元；(6)支付95年6、7
      、8月份「如仙美容護膚坊」之租金，每月2萬元，共6 萬
      等使用；伊並無侵占系爭提款卡，及冒領提款之情事云云
      。經查：
    (1)被告確實有使用系爭提款卡，於如附表一編號3至15所示
      時間，至銀行櫃員機提款如附表一編號3至15所示提領金
      額之事實，業據被告供認在卷，並有陳宥佃名義之前揭頭
      份尖山郵局帳戶存摺影本（資金往來明細）在卷可稽，自
      堪認如附表一編號3至15所示之提款均是由被告所為無誤
      。
    (2)告訴人即證人甲○○於偵查中證稱：我只是把信用卡及提
      款卡放在店裡叫被告保管，提款卡的密碼是被告來跟我會
      面時，我跟他說的等語（見偵查卷第32頁）；嗣於本院審
      理中證稱：「（問：被告有拿陳宥佃金融卡去使用這部分
      你是否知道？）答：那是我95年10月1日出監之後才知道
      。」、「（問：被告使用陳宥佃金融卡這件事情有無告訴
      你？）答：他沒跟我說，他跟我會面時，都說沒有領陳宥
      佃金融卡裡面的錢出來使用。」、「（問：被告如何知道
      密碼？）答：被告去監獄跟我會面時，他說生意不好，我
      有跟他說。」、「（問：為何跟被告說金融卡的密碼？）
      答：他說店裡面週轉不靈，又出事情，需要用錢。」、「
      （問：既然你不同意他使用金融卡，為何要告訴他金融卡
      密碼？）答：我告訴被告金融卡密碼之後，後來我後悔，
      事後我有請我弟媳乙○○去找被告，跟被告說我不同意他
      使用金融卡。而且我那時有拿10萬元給我弟媳，請她拿給
      被告使用。95年6月19日乙○○還有被告有一起去看我，
      我當時有跟被告說要將金融卡及存摺交給乙○○，被告也
      同意。」、「（問：你是在95年6月19日正式告訴被告不
      可以使用金融卡？）答：可以這樣說。」、「（問：被告
      跟你說店裡週轉不靈及出事的那次是何時跟你說的？）答
      ：95年4月份開始每次接見就每次說週轉不靈，時機不好
      。」、「（問：確定何時跟被告說金融卡密碼？）答：好
      像95年5月22日。」、「（問：你跟被告說密碼時，是否
      有同時叫被告去取金融卡？）答：金融卡放在哪裡，被告
      之前就知道了。」、「（問：你在95年5月22日告訴被告
      金融卡密碼時，就同意被告使用陳宥佃的金融卡？）答：
      當時被告一直說，我有同意，但我事後後悔。我在95 年5
      月23日寫信給乙○○，叫她去跟被告拿金融卡，就是不讓
      被告使用金融卡，、、、。」等語（見本院97年5月28日
      審判筆錄）。又證人乙○○於偵查中證稱：有一次我與被
      告去跟甲○○會面，甲○○向被告說把陳宥佃的存款簿及
      提款卡、甲○○的信用卡要交給我保管，大概在95年6月
      間的事情；被告那次有答應不領陳宥佃的錢等語；嗣於本
      院審理中證稱：「（問：提到金融卡是何時？）答：95年
      6月間，但不記得什麼時候。」、「（問：甲○○有說她
      有寄信給你，要你去向被告拿金融卡是何時？）答：在6
      月間會面之前，差不多一個星期以前，我有收到甲○○寄
      給我的信，內容說要求我去向被告拿回陳宥佃的金融卡及
      存摺、印章、信用卡，還有其他一些證件。」、「（問：
      接到信後你如何處理？）答：我回信給甲○○，說這東西
      你交給被告，我不方便去拿，最好我跟被告去監獄跟你會
      面時，你當面跟被告說。」、「（問：後來你跟被告去會
      面時，當天甲○○如何說？）答：甲○○如何說我不知道
      。我沒有聽到他們的談話內容，我只有聽到被告說好、好
      。因為會面是用電話個別談話不是直接對談，但事後被告
      有跟我說，叫我回去跟他拿那些證件及存摺，當時我住台
      中，我跟他說那天我有事情不方便跟他回去拿，改天再去
      向他拿。後來被告他就走人不見了，打電話都沒有接，金
      融卡及存摺等都一直在被告那邊。」、「（問：你在收到
      信以後，還沒有跟被告一起去監獄跟甲○○會面時，有無
      事先跟被告聯絡，說甲○○要被告把陳宥佃的金融卡及存
      摺等交給你？）答：沒有。」等語（見本院97年5月28日
      審判筆錄）。經核上開證人甲○○、乙○○證述之情形前
      後相符，且95年6月19日被告有與乙○○一同至監獄探視
      甲○○之情事，亦為被告所不爭執；本院審酌上情，及被
      告於原審準備程序及審理時，均一再為認罪之答辯（見原
      審卷宗第37頁、42頁）等情，堪認證人甲○○、乙○○證
      述之內容應屬可採。被告事後否認證人甲○○不再同意其
      使用系爭提款卡之情事，應屬避就之詞，不足採信。
    (3)依據上開證人甲○○、乙○○之證詞可知：系爭提款卡
      之名義人雖為陳宥佃，但實際上係由甲○○所設立及存款
      ，並一直均由甲○○持有、使用，所以對於系爭提款卡甲○○自有使用之權限。而證人甲○○於95年5月22日告知
      被告系爭提款卡之密碼時，確實有同意被告使用該提款卡
      提領款項之情事；嗣後證人甲○○反悔，不再同意被告
      使用系爭提款卡，並請證人乙○○轉知被告，而後被告與
      乙○○2人於95年6月19日一起至監獄探視甲○○，甲○○
      並當面告知被告及乙○○，不再同意被告使用系爭提款卡
      ，並要求被告將系爭提款卡交由乙○○保管；因此，甲○○當時既已明確表示不再同意被告使用系爭提款卡，則被
      告自此時起，即無權再使用系爭提款卡。被告自95年6
      月19日起未經甲○○同意而使用系爭提款卡，自該時起擅
      自使用該提款卡至銀行櫃員機提款，即屬以不正之方法由
      自動付款設備取得他人之物。本件被告既未經甲○○之
      同意而持系爭提款卡至銀行櫃員機提款使用，即屬不正之
      方法，已如前述；縱使被告提領款項之用途，部分用以支
      付保證金、匯款租金、管理費等屬實，亦與前開不正方法
      之成立不生影響（縱使甲○○有缺錢使用之情形，被告亦
      不得擅自使用系爭提款卡領款）。
    (4)綜上，被告自被取消使用系爭提款卡之權限時起，擅自使
      用系爭提款卡提款，即屬以不正之方法由自動付款設備取
      得他人之物，且不論被告將所提得之款項做為何用，均與
      被告涉犯本件犯行之成立無關；故被告前開所辯，均難採
      為有利被告之認定。
（三）綜前所述，本件被告事證已臻明確，被告犯行堪予認定，
      自應依法論科。
三、論罪科刑之說明：
（一）有關法律修正部分之比較：
      查被告行為後（以下指附表二編號1至5部分及侵占系爭提
      款卡、信用卡部分之犯行），刑法業於94年2月2日修正公
      布，95年7月1日起施行。按行為後法律有變更者，適用行
      為時之法律，但行為後之法律有利於行為人者，適用最有
      利於行為人之法律，現行刑法第2條第1項定有明文。此條
      規定乃與刑法第1條罪刑法定主義契合，而貫徹法律禁止
      溯及既往原則，係規範行為後法律變更所生新舊法律比較
      適用之準據法，本身尚無比較新舊法之問題，應一律適用
      裁判時之現行刑法第2條規定以決定適用之刑罰法律，先
      予辨明。另就罪刑有關之共犯、未遂犯、想像競合犯、牽
      連犯、連續犯、結合犯，以及累犯加重、自首減輕暨其他
      法定加減原因（如身分加減）與加減例等一切情形，本於
      統一性及整體性原則，應綜其全部罪刑之結果而為比較，
      亦有最高法院95年第8次刑庭會議決議可資參照。
    (1)刑法第56條連續犯之規定：查被告行為後，刑法第56條業
      修正公布刪除之，基於概括犯意，連續多次觸犯構成要件
      相同之罪名，如依新法規定，應按數罪之規定併罰；如依
      修正刪除前之連續犯規定，則應依修正前刑法第56條規定
      以1罪論，但得加重其刑至2分之1，數罪併罰之結果，顯
      較以1罪論而加重其刑至2分之1之結果不利於被告。經比
      較新舊法結果，以舊法較有利於被告。
    (2)刑法第55條前段牽連犯之規定：被告行為後，刑法第55條
      關於牽連犯之規定業經修正公布刪除。依修正前即行為時
      之規定，應從一重處斷；依修正後之刑法既已刪除牽連犯
      之規定，則所犯各罪應依數罪併罰之規定分論併罰。比較
      新舊法之規定，修正後之規定並非較有利於被告。
    (3)被告所犯以下之罪中，法定刑中規定有罰金刑部分，依修
      正後刑法施行法第1條之1及修正後刑法第33條第5款將罰
      金刑定為「新臺幣1千元以上，以百元計算之」等規定計
      算，較諸被告行為時之刑罰法律，即罰金罰鍰提高標準條
      例第1條前段及修正前刑法第33條第5款所定之罰金刑最低
      額銀元1元即新台幣3元等規定計算，則新法所得科處之罰
      金刑較高。比較修正前、後之刑罰法律，自以行為時即修
      正前之法律有利於被告。
    (4)本件被告於行為時之刑法第41條第1項前段規定：「犯最
      重本刑為5年以下有期徒刑以下之刑之罪，而受6個月以下
      有期徒刑或拘役之宣告，因身體、教育、職業、家庭之關
      係或其他正當事由，執行顯有困難者，得以1元以上3元以
      下折算1日，易科罰金。」。又被告行為時之易科罰金折
      算標準，修正前罰金罰鍰提高標準條例第2條前段（現已
      刪除）規定，就其原定數額提高為100倍折算1日，則本件
      被告行為時之易科罰金折算標準，應以銀元3百元折算1日
      ，經折算為新臺幣後，應以新臺幣9百元折算為1日。惟95
      年7月1日修正公布施行之刑法第41條第1項前段則規定：
      「犯最重本刑為5年以下有期徒刑以下之刑之罪，而受6個
      月以下有期徒刑或拘役之宣告者，得以新臺幣1千元、2
      千元或3千元折算1日，易科罰金。」。比較修正前後之易
      科罰金折算標準，以95年7月1日修正公布施行前之規定，
      較有利於受刑人，則應依刑法第2條第1項前段，適用修正
      前刑法第41條第1項前段，修正前罰金罰鍰提高標準條例
      第2條，諭知以銀元3百元即新臺幣9百元折算1日，定其易
      科罰金之折算標準。又按修正後刑法第41條第2項規定：
      「前項規定於數罪併罰，其應執行之刑未逾6月者，亦適
      用之。」與修正前刑法第41條第2項規定：「併合處罰之
      數罪，均有前項情形，其應執行之刑逾6月者，亦同。」
      不同。而為解決新舊法適用問題，刑法施行法於94年2月2
      日亦修正公布第3條之1，修正後刑法施行法第3條之1第3
      項明定：「於94年1月7日刑法修正施行前犯併合處罰數罪
      中之一罪，且該數罪均符合第41條第1項得易科罰金之規
      定者，適用90年1月4日修正之刑法第41條第2項規定。」
      基此，本件即應適用修正前刑法第41條第2項之規定。
    (5)本件被告行為後，刑法第51條第5款已修正數罪併罰定其
      應執行者：「宣告多數有期徒刑者，於各刑中之最長期以
      上，各刑合併之刑期以下，定其刑期。但不得逾30年。」
      ，與舊法規定之數罪併罰定其應執行者：「宣告多數有期
      徒刑者，於各刑中之最長期以上，各刑合併之刑期以下，
      定其刑期。但不得逾20年。」之規定相較，自以舊法規定
      之定應執行刑之上限為20年對被告較為有利，修正後刑法
      並非較有利於受刑人，依刑法第2條第1項前段之規定，仍
      應依修正前刑法第51條第5款之規定，定其應執行之刑。
    (6)又刑法第第55條前段想像競合犯之內容，固有修正，惟比
      較新、舊法結果，此部分條文之修正，對被告之法律效果
      並無不同，即無刑法第2條第1項規定之適用，應依裁判時
      法即新法論處。
（二）本件被告同時侵占系爭提款卡及信用卡後，進而持系爭提
      款卡以不正之方法從自動櫃員機提領款項，暨冒用甲○○
      之簽名使用系爭信用卡，因而致如附表二編號1至5所示之
      各特約商店店員陷於錯誤而交付財物，足生損害於甲○○
      、如附表二編號1至5所示之特約商店及中國信託商業銀行
      ；又持信用卡刷卡消費時，在簽帳單上簽署姓名，除表示
      已收受特約商店所交付之交易標的物或消費標的，並確認
      該筆消費之憑證，具有表示法律上權利義務關係之證明，
      故簽帳單性質上除與收據相同外，並且為信用卡發卡銀行
      依據此向簽帳人收款之憑證，應屬刑法第210條之私文書
      。是核被告所為，(1)侵占系爭提款卡及信用卡之行為，係
      犯刑法第335條第1項之侵占罪；(2)持系爭提款卡提領如附
      表一編號3至15所示之款項，係犯同法第339條之2第1項之
      以不正方法由自動付款設備取財罪；(3)持系爭信用卡至如
      附表二編號1至5所示之特約商店盜刷信用卡消費，並在簽
      帳單商店存根聯上偽造「甲○○」署押，進而交付予各該
      特約商店人員以行使，使各該特約商店人員陷於錯誤而交
      付如附表二編號1至5所示之財物，係犯刑法第216條、第
      210條之行使偽造私文書罪、同法第339條第1項之詐欺取
      財罪。
（三）被告如附表二編號1至5所示之偽造署押，為偽造私文書之
      前階段行為，而偽造私文書後持以行使，其偽造私文書之
      低度行為，應為行使偽造私文書之高度行為所吸收，均不
      另論罪。
（四）又被告如附表二編號1至5所示多次行使偽造私文書及詐欺
      取財犯行，均係時間緊接，手段相同，所犯構成要件相同
      之罪，顯均係基於概括犯意反覆為之，為連續犯，應依修
      正刪除前刑法第56條規定，各論以一罪；又被告如附表二
      編號1至5所示各次行使偽造私文書及詐欺取財犯行，有想
      像競合犯之裁判上一罪關係，應僅從以較重之行使偽造私
      文書罪處斷。再被告以一侵占行為，同時侵占系爭提款卡
      及信用卡，應僅論以一侵占罪；又被告所犯刑法第335條
      第1項之侵占罪及前開連續行使偽造私文書罪間，有方法
      、結果之牽連關係，應依修正前刑法第55條後段牽連犯之
      規定，從一重之連續行使偽造私文書罪處斷；被告所犯之
      連續行使偽造私文書罪，並應依修正刪除前刑法第56條規
      定，加重其刑。
（五）至被告如附表一編號3至15所示之13次以不正方法由自動
      付款設備取財之犯行，因此部分行為之時間均在刑法修正
      施行後，尚無修正前刑法連續犯規定之適用，被告此部分
      犯行，犯意各別、犯罪時間均不同，應分論併罰。
（六）至公訴意旨認：被告就如附表一編號1至2部分之行為，亦
      涉有刑法第339條之2第1項之以不正方法由自動付款設備
      取財罪云云；惟查，被告於95年5月22日經甲○○告知系
      爭提款卡之密碼，並同意被告使用系爭提款卡，直至95年
      6月19日才經甲○○取消被告使用系爭提款卡之權限，理
      由已詳如前述；因此，被告於附表一編號1至2所示之時間
      ，使用系爭提款卡從自動櫃員機提領款項，既是在甲○○
      授權期間內所為，即不構成不正之方法。故被告此部分之
      行為，即與刑法第339條之2第1項規定之構成要件不符，
      尚難以該罪相繩；被告此部分之犯行，原應為無罪之諭知
      ，惟公訴人認被告此部分犯行，與前開侵占罪及如附表二
      編號1至5所示之犯行間，有裁判上一罪之牽連犯關係，爰
      不另為無罪之諭知。
（七）乃原審認被告所犯如附表一編號3至15部分之犯行，罪證
      明確，並適用刑法第2條第1項前段、刑法第339條之2第1
      項，第41條第1項（原審漏載），刑法施行法第1條之1第1
      項、第2項前段之規定，並審酌盜領存款，損及真正權利
      人之權益，並影響金融交易秩序，及本件盜領存款金額之
      多寡，所生之損害程度，再參酌被告之犯後態度等一切情
      狀，分別量處被告如附表一編號3至15部分所示之刑（均
      詳如附表一所示）。又以被告如附表一編號3至15部分之
      各次犯行之犯罪時間，均在96年4月24日以前，均合於減
      刑條件，而適用中華民國九十六年罪犯減刑條例第2條第
      1項第3款、第7條之規定，各減被告如附表一編號3至15部
      分犯行之宣告刑各2分之1。其認事用法均無違誤，量刑亦
      稱妥適，故原審判決有關被告如附表一編號3至15部分之
      判決，即應予維持：被告就此部分提起上訴，否認有如附
      表一編號3至15部分之犯行云云，為無理由，應駁回其此
      部分之上訴。
（八）原審以被告就如附表一編號1、2部分及如附表二編號1至5
      部分之犯行，認被告罪證明確，予以論罪科刑，並與其他
      有罪部分，定被告應執行刑為有期徒刑3年2月，固非無見
      ，惟原審判決有關前開犯行部分，有下列違誤之處：(1)本
      院前開為被告不另為無罪諭知部分，原審卻認定被告應成
      立犯罪，尚有未洽；(2)被告前開犯行之時間，係在95年6
      月30日以前所為，且本件被告其餘各罪（95年7月1日以後
      所犯）之宣告刑均在6個月以下，雖原審所定之應執行刑
      ，已逾6個月以上，依前開說明，仍應為易科罰金折算表
      標準之諭知，而竟未為易科罰金折算表標準之諭知，亦有
      未洽。本件被告提起上訴，否認有如附表一編號1、2部分
      所示之犯行，為有理由（有關侵占系爭提款卡部分則為無
      理由）；且原審判決此部分亦有前開可議之處，即屬無可
      維持，應由本院將原審判決有關被告就如附表一編號1、2
      部分及如附表二編號1至5部分，暨定應執行刑部分之判決
      ，予以撤銷改判。爰審酌被告侵占物品並、盜刷信用卡消
      費，偽造持卡人之簽名，損及真正持卡人、發卡銀行及特
      約商店之權益，並影響金融交易秩序，及本件刷信用卡之
      筆數、金額多寡，所生之損害程度，再參酌被告犯後態度
      等一切情狀，量處被告有期徒刑3月，並諭知易科罰金之
      折算標準，以資懲儆；又被告所犯前開之罪之犯罪時間，
      係在96年4月24日以前，合於減刑條件，應依中華民國九
      十六年罪犯減刑條例第2條第1項第3款、第7條之規定，減
      其宣告刑2分之1。本院並就被告此部分所減得之刑，與前
      開上訴駁回部分所處之刑，定其應執行之刑為有期徒刑10
      月，並以修正前刑法第41條第1、2項之規定及前開說明之
      理由，諭知易科罰金之折算標準為1日900元。
（九）再以被告用以詐欺取財之偽造書類，既已交付予被害人收
      受，則該物非屬被告所有，除偽造書類上偽造之印文、署
      押，應依刑法第219條予以沒收外，依同法第38條第3項之
      規定，即不得再對各該書類諭知沒收（最高法院43年臺上
      字第747號判例意旨參照）。查被告於附表二編號1至5所
      示時、地，在刷卡消費時所偽造之各該信用卡簽帳單商店
      存根聯，均因已交付特約商店以行使，非被告所有，自不
      得予以宣告沒收，惟各該信用卡簽帳單商店存根聯上偽造
      之「甲○○」署押各1枚（均一式二聯，僅商店存根聯需
      持卡人簽名，另一聯即持卡人存根聯不需簽名，亦無複寫
      ），不問屬於犯人與否，應依刑法第219條之規定，予以
      宣告沒收。至如附表二編號1至5所示各次盜刷信用卡消費
      所製發之信用卡簽帳單持卡人存根聯，均未據扣案，又非
      屬違禁物，為免日後執行困難，爰不予宣告沒收。
據上論斷，應依刑事訴訟法第第368條、第369條第1項前段、第
364條、第299條第1項前段，刑法第2條第1項前段、刑法第335條
第1項、第216條、第210條、第339條第1項、第55條、第219條、
第41條第1項，修正前刑法第41條第1項、第2項、第51條第5款、
第56條，罰金罰鍰提高標準條例第1條前段，修正前罰金罰鍰提
高標準條例第2條，刑法施行法第3條之1，中華民國九十六年罪
犯減刑條例第2條第1項第3款、第7條、第9條，判決如主文。
本案經檢察官丙○○到庭執行職務
中    華    民    國    97    年    6    月      11   日
            刑事第十一庭  審判長法  官  陳  朱  貴
                                法  官  胡  文  傑
                                法  官  何  志  通
上列正本證明與原本無異。
撤銷原審判決部分得上訴。
上訴駁回部分不得上訴。
如不服本判決應於收受送達後十日內向本院提出上訴書狀，其未
敘述上訴之理由者並得於提起上訴後十日內向本院補提理由書（
均須按他造當事人之人數附繕本）。
                                書記官  高  麗  淇
中    華    民    國    97    年    6    月      11   日
  附表一:自動付款設備提款部分
 ┌──┬──────┬───┬─────────────┐
 │編號│時       間 │金 額 │   應    處    刑    罰   │
 ├──┼──────┼───┼─────────────┤
 │ 1  │95年5月23日 │3萬元 │不另為無罪之諭知          │
 ├──┼──────┼───┤                          │
 │ 2  │95年5月30日 │1萬元 │                          │
 ├──┼──────┼───┼─────────────┤
 │ 3  │95年7月1日  │2千元 │意圖為自己不法之所有，以不│
 │    │            │      │正方法由自動付款設備取得他│
 │    │            │      │人之物，處有期徒刑貳月，如│
 │    │            │      │易科罰金，以新臺幣壹仟元折│
 │    │            │      │算壹日；減為有期徒刑壹月，│
 │    │            │      │如易科罰金，以新臺幣壹仟元│
 │    │            │      │折算壹日。                │
 ├──┼──────┼───┼─────────────┤
 │ 4  │95年7月2日  │5萬元 │意圖為自己不法之所有，以不│
 │    │            │      │正方法由自動付款設備取得他│
 │    │            │      │人之物，處有期徒刑貳月，如│
 │    │            │      │易科罰金，以新臺幣壹仟元折│
 │    │            │      │算壹日；減為有期徒刑壹月，│
 │    │            │      │如易科罰金，以新臺幣壹仟元│
 │    │            │      │折算壹日。                │
 ├──┼──────┼───┼─────────────┤
 │ 5  │95年7月5日  │2萬元 │意圖為自己不法之所有，以不│
 │    │            │      │正方法由自動付款設備取得他│
 │    │            │      │人之物，處有期徒刑貳月，如│
 │    │            │      │易科罰金，以新臺幣壹仟元折│
 │    │            │      │算壹日；減為有期徒刑壹月，│
 │    │            │      │如易科罰金，以新臺幣壹仟元│
 │    │            │      │折算壹日。                │
 ├──┼──────┼───┼─────────────┤
 │ 6  │95年7月6日  │4萬元 │意圖為自己不法之所有，以不│
 │    │            │      │正方法由自動付款設備取得他│
 │    │            │      │人之物，處有期徒刑貳月，如│
 │    │            │      │易科罰金，以新臺幣壹仟元折│
 │    │            │      │算壹日；減為有期徒刑壹月，│
 │    │            │      │如易科罰金，以新臺幣壹仟元│
 │    │            │      │折算壹日。                │
 ├──┼──────┼───┼─────────────┤
 │ 7  │95年7月14日 │2萬元 │意圖為自己不法之所有，以不│
 │    │            │      │正方法由自動付款設備取得他│
 │    │            │      │人之物，處有期徒刑貳月，如│
 │    │            │      │易科罰金，以新臺幣壹仟元折│
 │    │            │      │算壹日；減為有期徒刑壹月，│
 │    │            │      │如易科罰金，以新臺幣壹仟元│
 │    │            │      │折算壹日。                │
 ├──┼──────┼───┼─────────────┤
 │ 8  │95年7月19日 │2萬元 │意圖為自己不法之所有，以不│
 │    │            │      │正方法由自動付款設備取得他│
 │    │            │      │人之物，處有期徒刑貳月，如│
 │    │            │      │易科罰金，以新臺幣壹仟元折│
 │    │            │      │算壹日；減為有期徒刑壹月，│
 │    │            │      │如易科罰金，以新臺幣壹仟元│
 │    │            │      │折算壹日。                │
 ├──┼──────┼───┼─────────────┤
 │ 9  │95年7月21日 │1萬元 │意圖為自己不法之所有，以不│
 │    │            │      │正方法由自動付款設備取得他│
 │    │            │      │人之物，處有期徒刑貳月，如│
 │    │            │      │易科罰金，以新臺幣壹仟元折│
 │    │            │      │算壹日；減為有期徒刑壹月，│
 │    │            │      │如易科罰金，以新臺幣壹仟元│
 │    │            │      │折算壹日。                │
 ├──┼──────┼───┼─────────────┤
 │ 10 │95年7月30日 │1萬元 │意圖為自己不法之所有，以不│
 │    │            │      │正方法由自動付款設備取得他│
 │    │            │      │人之物，處有期徒刑貳月，如│
 │    │            │      │易科罰金，以新臺幣壹仟元折│
 │    │            │      │算壹日；減為有期徒刑壹月，│
 │    │            │      │如易科罰金，以新臺幣壹仟元│
 │    │            │      │折算壹日。                │
 ├──┼──────┼───┼─────────────┤
 │ 11 │95年8月4日  │5萬元 │意圖為自己不法之所有，以不│
 │    │            │      │正方法由自動付款設備取得他│
 │    │            │      │人之物，處有期徒刑貳月，如│
 │    │            │      │易科罰金，以新臺幣壹仟元折│
 │    │            │      │算壹日；減為有期徒刑壹月，│
 │    │            │      │如易科罰金，以新臺幣壹仟元│
 │    │            │      │折算壹日。                │
 ├──┼──────┼───┼─────────────┤
 │ 12 │95年8月10日 │1萬元 │意圖為自己不法之所有，以不│
 │    │            │      │正方法由自動付款設備取得他│
 │    │            │      │人之物，處有期徒刑貳月，如│
 │    │            │      │易科罰金，以新臺幣壹仟元折│
 │    │            │      │算壹日；減為有期徒刑壹月，│
 │    │            │      │如易科罰金，以新臺幣壹仟元│
 │    │            │      │折算壹日。                │
 ├──┼──────┼───┼─────────────┤
 │ 13 │95年8月16日 │1萬元 │意圖為自己不法之所有，以不│
 │    │            │      │正方法由自動付款設備取得他│
 │    │            │      │人之物，處有期徒刑貳月，如│
 │    │            │      │易科罰金，以新臺幣壹仟元折│
 │    │            │      │算壹日；減為有期徒刑壹月，│
 │    │            │      │如易科罰金，以新臺幣壹仟元│
 │    │            │      │折算壹日。                │
 ├──┼──────┼───┼─────────────┤
 │ 14 │95年8月22日 │1萬元 │意圖為自己不法之所有，以不│
 │    │            │      │正方法由自動付款設備取得他│
 │    │            │      │人之物，處有期徒刑貳月，如│
 │    │            │      │易科罰金，以新臺幣壹仟元折│
 │    │            │      │算壹日；減為有期徒刑壹月，│
 │    │            │      │如易科罰金，以新臺幣壹仟元│
 │    │            │      │折算壹日。                │
 ├──┼──────┼───┼─────────────┤
 │ 15 │95年8月30日 │3千元 │意圖為自己不法之所有，以不│
 │    │            │      │正方法由自動付款設備取得他│
 │    │            │      │人之物，處有期徒刑貳月，如│
 │    │            │      │易科罰金，以新臺幣壹仟元折│
 │    │            │      │算壹日；減為有期徒刑壹月，│
 │    │            │      │如易科罰金，以新臺幣壹仟元│
 │    │            │      │折算壹日。                │
 ├──┴──────┴───┴─────────────┤
 │合計:25萬5千元（指盜領部分）                          │
 └───────────────────────────┘
 附表二：
┌──┬────┬────┬────┬───┬──────────┬─────┐
│編號│  時間  │  地點  │消費金額│詐得服│應 處 刑 罰         │ 沒  收   │
│    │        │        │        │務或物│                    │          │
│    │        │        │        │品    │                    │          │
├──┼────┼────┼────┼───┼──────────┼─────┤
│ １ │95年6月 │加福加油│  910元 │ 汽油 │連續行使偽造私文書，│如編號1~5 │
│    │22日    │站      │        │      │足以生損害於他人，處│之信用卡簽│
├──┼────┼────┼────┼───┤有期徒刑月，如易科│帳單商店存│
│ ２ │95年6月 │加福加油│  880元 │ 汽油 │罰金，以銀元佰元即│根聯上偽簽│
│    │26日    │站      │        │      │臺幣玖佰元折算壹日；│「甲○○」│
├──┼────┼────┼────┼───┤減為有期徒刑壹月又拾│之署押各壹│
│ ３ │95年6月 │家福股份│ 1,798元│ 日常 │伍日，如易科罰金，以│枚 (共伍枚│
│    │26日    │有限公司│        │ 用品 │銀元佰元即新臺幣玖│)。       │
│    │        │－彰化分│        │      │佰元折算壹日。      │          │
│    │        │公司    │        │      │                    │          │
├──┼────┼────┼────┼───┤                    │          │
│ ４ │95年6月 │家福股份│ 2,410元│ 日常 │                    │          │
│    │28日    │有限公司│        │ 用品 │                    │          │
│    │        │－彰化分│        │      │                    │          │
│    │        │公司    │        │      │                    │          │
├──┼────┼────┼────┼───┤                    │          │
│ ５ │95年6月 │加福加油│   800元│ 汽油 │                    │          │
│    │30日    │站      │        │      │                    │          │
└──┴────┴────┴────┴───┴──────────┴─────┘


司法院資訊處製作；財團法人民間司法改革基金會備份。
